【裁判字號】    90,台上,4818
【裁判日期】    900802
【裁判案由】    違反槍砲彈藥刀械管制條例
【裁判全文】
最高法院刑事判決                                九十年度台上字第四八一八號
    上  訴  人  甲○○
                        送達代.
右上訴人因違反槍砲彈藥刀械管制條例案件，不服台灣高等法院中華民國九十年四月
二十四日第二審判決（九十年度上訴字第三○八號，起訴案號：台灣桃園地方法院檢
察署八十九年度偵字第一○六九九號）提起上訴，本院判決如左：
    主  文
上訴駁回。
    理  由
按刑事訴訟法第三百七十七條規定，上訴於第三審法院，非以判決違背法令為理由，
不得為之。是提起第三審上訴，應以原判決違背法令為理由，係屬法定要件。如果上
訴理由狀並未依據卷內訴訟資料，具體指摘原判決不適用何種法則或如何適用不當，
或所指摘原判決違法情事，顯與法律規定得為第三審上訴理由之違法情形，不相適合
時，均應認其上訴為違背法律上之程式，予以駁回。本件原判決維持第一審依想像競
合犯關係從一重論處上訴人甲○○未經許可，寄藏手槍罪刑之判決，駁回其在第二審
之上訴，已詳認定犯罪事實之依據及憑以認定之理由，從形式上觀察，並無任何違
背法令之處。而槍砲彈藥刀械管制條例第七條第四項、第十一條第四項、第十二條第
四項之罪，係將持有與寄藏為分別之處罰規定，寄藏與持有，均係將物置於自己實力
支配之下，僅寄藏必先有他人之持有行為，而後始為之受寄代藏而已，故寄藏之受人
委託代為保管，其保管之本身，亦屬持有，不過，此之持有係受寄之當然結果，雖不
應另就持有予以論罪。然未經許可無故持有槍枝、子彈，其持有之繼續，為行為之繼
續，亦即一經持有該槍、彈，罪即成立，但其完結須繼續至持有行為終了時為止。則
包括持有之寄藏該槍、彈行為，自亦為行為之繼續，其犯罪之完結須繼續至寄藏行為
終了時為止。此與司法院院解字第三六三二號解釋所稱寄藏贓物罪於寄藏行為完畢時
其犯罪即已完成，因占有贓物，並不構成犯罪，故其後之占有該贓物乃犯罪之狀態繼
續，而非行為繼續，迥不相同。本件上訴人甲○○最初受託寄藏槍、彈之時間為民國
八十二年三、四月間，雖係在槍砲彈藥刀械管制條例於八十六年十一月二十四日修正
公布前，然其寄藏行為繼續至八十九年七月二十五日十四時許，始為警查獲，已在該
條例修正公布生效後，自無新舊法比較適用問題，上訴人稱應比較新舊法，依修正前
該條例處斷，自屬誤會。又原判決於量刑時，已審酌上訴人之品行、犯罪之動機、目
的、手段、寄藏槍彈之數量及對社會治安之危害等一切情狀，在法定刑內科處其刑，
並說明上訴人縱身罹胃癌，與刑法第五十九條之酌量減輕其刑，必須犯罪另有特殊之
原因與環境，在客觀上足以引起一般之同情之要件不合，無適用該條規定酌減其刑之
餘地，核無違法可言。上訴意旨，對於原判決究竟如何違背法令，並未依據卷內資料
為具體之指摘，仍執前詞，為事實上之爭辯，並對原審認事用法及量刑職權之適法行
使，任意指摘，難謂已符合首揭法定上訴要件，其上訴違背法律上之程式，應予駁回
。
據上論結，應依刑事訴訟法第三百九十五條前段，判決如主文。
中      華      民      國     九十     年      八      月      二      日
                              最高法院刑事第六庭
                                  審判長法官  謝  家  鶴
                                        法官  洪  文  章
                                        法官  花  滿  堂
                                        法官  陳  世  淙
                                        法官  洪  佳  濱
      右正本證明與原本無異
                                              書  記  官
中      華      民      國     九十     年      八      月    二十七    日


司法院資訊處製作；財團法人民間司法改革基金會備份。
